# [ 求助 ] 【请教陈版主】有关于金融资产转权益法的初始计量问题

提问人：abd0258 时间：2021-08-30 08:05:06
请问陈版主，企业原本持有15%被投资企业股权，以交易性金融资产计量。但是因为本期投资委员会情况变动，企业能够派驻一名董事，因此具有重大影响，将其转入长期股权投资权益法核算，并未发生追加投资。
在这种情况下，财务报告长期股权投资的披露中，转入长期股权投资的金额是属于长期股权投资的新增投资项，还是本期增减变动列示呢？

回答人：chenyiwei
这种情况是从“三无”金融资产变为具有重大影响的长期股权投资。应按《企业会计准则第 2 号——长期股权投资（ 2014 年修订）》第十四条第一款规定处理，即视同原有金融资产的处置和一项长期股权投资的初始确认。原金融资产的余额变为零，并按公允价值作为长期股权投资的成本。